臺灣高等法院臺中分院刑事判決　　 100年度侵上訴字第1118號
上　訴　人
即　被　告　王○○
選任辯護人　蔡宜宏律師
上列上訴人因妨害性自主罪案件，不服臺灣臺中地方法院99年度
訴字第3684號中華民國100年4月13日第一審判決（起訴案號：臺
灣臺中地方法院檢察署99年度偵字第16592號），提起上訴，本
院判決如下：
    主  文
上訴駁回。
    事  實
一、王○○於民國九十九年四月間，前往代號0000-0000（以下
    簡稱Ａ男，真實姓名、年籍詳卷內之真實姓名對照表所載）
    平日打工之滷味店購買滷味時，對Ａ男心生好感，並主動向
    Ａ男索取行動電話門號，其後便經常撥打電話或傳送簡訊予
    Ａ男，惟Ａ男均不予置理。王○○因不滿Ａ男不接聽其電話
    或回傳其簡訊，遂於九十九年六月十三日凌晨三時許，利用
    Ａ男工作結束，準備返回其位在臺中縣龍井鄉○○○路東園
    巷之租屋處之際，騎乘機車尾隨Ａ男至前開租屋處樓下，並
    自後喚Ａ男「滷味先生」，Ａ男發現後，為安撫王○○之情
    緒，在其租屋處樓下，先與王○○聊天二小時；惟因當時下
    雨，且怕吵到鄰居，另並想向王○○講清楚，不要再來騷擾
    ，Ａ男便禮貌性請王○○至其承租之三樓房間。詎王○○竟
    基於強制性交之犯意，於進入Ａ男之房間後，旋即將房門反
    鎖，強行將Ａ男抱住，並強脫Ａ男身上之衣物，瘋狂地親吻
    Ａ男之陰莖、肛門及全身各部位，同時對Ａ男表達愛慕之意
    ，經Ａ男拒絕後，王○○又將其身上之褲子褪下，以其陰莖
    欲插入Ａ男之肛門，惟因Ａ男極力掙扎，而未得逞。Ａ男掙
    脫後，要求王○○離開，王○○離開後，約隔五分鐘，又回
    到Ａ男之房間，以新臺幣（下同）一百元紙鈔一張、十元硬
    幣二枚、一元硬幣四枚，擲向Ａ男，並對著Ａ男稱：「這施
    捨給你的！你就愛錢，你不知道有錢的就是大爺，你以為你
    多清高……」，不斷以言詞辱罵Ａ男，再與Ａ男僵持約二小
    時。嗣Ａ男在驚嚇之餘，趁王○○不注意時，傳送簡訊予其
    滷味店之老闆娘羅○○，王○○發覺後，始自行離開Ａ男之
    租屋處。Ａ男遂於同日由羅○○陪同，前往警局報案，進而
    查獲上情。
二、案經Ａ男訴由臺中縣警察局（改制後為臺中市政府警察局，
    以下同）烏日分局報請臺灣臺中地方法院檢察署檢察官偵查
    起訴。
    理    由
壹、證據能力方面：
一、按被告以外之人於審判外之言詞或書面陳述，除法律有規定
    者外，不得作為證據，刑事訴訟法第一百五十九條第一項定
    有明文。又被告以外之人於檢察事務官、司法警察官或司法
    警察調查中所為之陳述，基於實體發現真實之訴訟目的，依
    刑事訴訟法第一百五十九條之二規定，如與審判中之陳述不
    符時，經比較結果，其先前之陳述，相對「具有較可信之特
    別情況」，且為證明犯罪事實存否所「必要」者，或於審判
    中有第一百五十九條之三所列死亡等原因而無法或拒絕陳述
    之各款情形之一，經證明其調查中所為陳述絕對「具有可信
    之特別情況」，且為證明犯罪事實之存否所「必要」者，亦
    例外地賦與證據能力。查本案證人即告訴人Ａ男於警詢中所
    為之陳述，業經被告及辯護人爭執無證據能力（見本院卷第
    三五頁），且上開證人之證述，核無刑事訴訴訟法第一百五
    十九條之二或第一百五十九條之三所定例外賦與證據能力之
    情形，應認不具證據能力。另臺中市政府警察局烏日分局刑
    案現場勘察報告案情摘要部分（見警卷第二二至二三頁），
    為司法警察（官）單方面聽聞告訴人報案後所為之記載，屬
    於被告以外之人在審判外之書面陳述，為傳聞證據，經被告
    及辯護人主張無證據能力（見本院卷第三五頁），且該項報
    告屬於個案性質，不具備例行性之要件，不適用同法第一百
    五十九條之四第一款傳聞例外之規定，亦應認不具證據能力
    。
二、次按被告以外之人於偵查中向檢察官所為之陳述，除顯有不
    可信之情況者外，得為證據，刑事訴訟法第一百五十九條之
    一第二項亦有明文。而現階段刑事訴訟法規定檢察官代表國
    家偵查犯罪、實施公訴，依法其有訊問被告、證人及鑑定人
    之權，證人、鑑定人且須具結，而實務運作時，檢察官偵查
    中向被告以外之人所取得之陳述，原則上均能遵守法律規定
    ，不致違法取供，其可信度極高，職是，被告以外之人前於
    偵查中已具結而為證述，除反對該項供述得具有證據能力之
    一方，已釋明「顯有不可信之情況」之理由外，即不宜遽指
    該證人於偵查中之陳述不具證據能力。查證人即告訴人Ａ男
    於偵查中檢察官訊問時所為之證述（見偵查卷第五至八頁）
    ，業經依法具結擔保其證述之真實性，且其前揭證述，並無
    證據顯示係遭受強暴、脅迫、詐欺、利誘等外力干擾情形或
    在影響其心理狀況，致妨礙其自由陳述等顯不可信之情況下
    所為，是上開證人於偵查中所為之證述，客觀上並無顯不可
    信之情況，自具有證據能力，辯護人主張此部分無證據能力
    云云（見本院卷第三五頁），要無可採。
三、又按被告以外之人（包括證人、鑑定人、告訴人、被害人及
    共同被告等）於審判外之陳述雖不符刑事訴訟法第一百五十
    九條之一至之四等四條之規定，而經當事人於審判程序同意
    作為證據，法院審酌該言詞陳述或書面陳述作成時之情況，
    認為適當者，亦得為證據；當事人、代理人或辯護人於法院
    調查證據時，知有刑事訴訟法第一百五十九條第一項不得為
    證據之情形，而未於言詞辯論終結前聲明異議者，視為有前
    項之同意，同法第一百五十九條之五定有明文。立法意旨在
    於傳聞證據未經當事人之反對詰問予以核實，原則上先予排
    除。惟若當事人已放棄反對詰問權，於審判程序中表明同意
    該等傳聞證據可作為證據；或於言詞辯論終結前未聲明異議
    ，基於尊重當事人對傳聞證據之處分權，及證據資料愈豐富
    ，愈有助於真實發見之理念，且強化言詞辯論主義，使訴訟
    程序得以順暢進行，上開傳聞證據亦均具有證據能力。查本
    件以下引用之被告以外之人於審判外之言詞或書面陳述，檢
    察官、被告及辯護人於本院準備程序及審理時，並未就有何
    於刑事訴訟法第一百五十九條第一項不得為證據之情形於本
    院言詞辯論終結前聲明異議，復經本院於審理期日逐一提示
    、朗讀，並告以要旨，本院復審酌各該證據之製作或取得，
    並無證據顯示有何違背程序規定情事，依據上述之說明，均
    應具有證據能力。
貳、實體方面：
一、訊據被告王○○固坦承有於上揭時、地進入Ａ男承租之房間
    內，與二人共處一室之事實，惟矢口否認有何強制性交未遂
    之犯行，辯稱：伊雖曾向Ａ男索取電話，但非對其心生好感
    ，也未常打電話或傳簡訊予Ａ男，又伊並未尾隨Ａ男至其租
    屋處，伊進入Ａ男房間後，未將房門反鎖，之後與Ａ男聊天
    數小時，當時有一些肢體動作，但應是Ａ男對其有愛慕之意
    ，且伊未限制Ａ男行動，如何說對Ａ男強制，又在聊天過程
    ，有聊到Ａ男是否為同性戀，當時伊隨口回答覺得有點噁心
    ，Ａ男稱有什麼好噁心的，就將伊的頭往下壓，伊的嘴巴有
    碰到他的下體，至於伊當時有無打算將陰莖插入Ａ男之肛門
    ，當時應有某種程度上之合意，只是伊看到Ａ男臀部有類似
    胎記之物時就停止了，另在聊天的過程，渠等有發生爭吵，
    Ａ男並曾打其一巴掌，後來伊有拿錢給Ａ男，他沒接好掉下
    去，怎麼說是伊丟錢給他，伊事實上並未強制Ａ男為性交之
    行為云云。
二、經查：
（一）證人即告訴人Ａ男於偵查中具結證稱：「（問：你在何處
      工作）東海夜市一品滷房小吃攤賣滷味打工。」、「（問
      ：王○○是否為你的客人）是。」、「（問：他第一次何
      時到你打工地點和你購買滷味）今年（指九十九年）四月
      份。」、「（問：他有無要求留下你的電話或聯絡方式）
      第一次沒有，他來五、六次後，就要求我留聯絡電話給他
      。」、「（問：他打電話給你做什麼）一開始問我有沒有
      空，要不要出去吃飯，之後我就沒有接他的電話。」、「
      （問：他有無傳簡訊給你）一開始有傳給我」、「（問：
      你不接他的電話後，他有無繼續打電話給你）有」、「我
      完全不接」、「（問：他有無傳簡訊給你）沒有，就一直
      打電話給我」、「（問：九十九年六月十三日凌晨三時，
      王○○有無尾隨你到租屋處樓下）有」、「（問：何時發
      現他的行蹤）我要開門進去時。」、「一開始我沒有他進
      去，我只是在外面跟他講話，他就說一些有的沒的，我主
      要跟他講清楚不要來煩我。」、「（問：你為何讓他上樓
      ）因為當時是凌晨，我怕吵到鄰居，我禮貌性的讓他上樓
      ，想要跟他講清楚，不要再來騷擾我。」、「（問：他如
      何侵犯你）詳如警詢筆錄。」、「（問：提示警詢筆錄內
      容，你在警詢中表示，王○○一進你的房門就將房門上鎖
      ，用暴力、脅迫的方式將你強行抱住，親吻你的身體各部
      位，並強制將你的衣服、褲子脫掉，用嘴親吻你的陰莖及
      肛門，你奮力掙脫，傳簡訊給你的老闆娘，請你的老闆娘
      來救你，你的老闆娘及小妹就來救你，王○○就離開）就
      是如此。」、「（問：他當時陰莖有無進入你的肛門）沒
      有，只是在外面。」、「（問：你的老闆娘到場後，王建
      志就立刻離開）是。」、「（問：他當場有無用一百元紙
      鈔及二個十元硬幣、四個一元硬幣丟你，並說這是施捨你
      的，你就愛錢，你不知道有錢就是大爺，你以為你多清高
      ）有，當時在我房間。」等語（見偵查卷第五至八頁）。
（二）告訴人Ａ男復於原審接受詰問時證稱：「（檢察官問：在
      本案發生之前，是否認識被告）不認識。」、「（檢察官
      問：你在何情況下，看過被告）工作時，在我打工時，我
      是做小吃，被告來買。」、「（檢察官問：被告之前有無
      跟你要過電話）有。」、「（檢察官問：他為何要跟你要
      電話）我本來以為他要訂外送。」、「（檢察官問：你給
      他電話後，有無發生什麼奇怪的狀況）被告會一直打電話
      來。」、「（檢察官問：你是給他哪支手機）00000
      00ＸＸＸ。」、「（檢察官問：他一直打來找你做什麼
      ）我不清楚，起先幾通是先噓寒問暖。後來他一直打來，
      我就沒有再接了。」、「（檢察官問：你沒有接後，被告
      是否停止再打給你）還有再打，打了約一個月，但我都沒
      有接。」、「（檢察官問：依據刑事警察局鑑定書，你的
      背部、陰囊、陰莖等部位都留有被告的體液，為何如此）
      因為當天被告有對我如起訴書所記載那樣的行為。」、「
      （檢察官問：這些行為，是否同意被告這樣做）不同意。
      」、「（檢察官問：對於起訴書所載之犯罪事實「王○○
      竟基於強制性交之犯意，於進入Ａ男之房間後，旋即將房
      門反鎖，強行將Ａ男抱住，並強脫Ａ男身上之衣物，瘋狂
      地親吻Ａ男之陰莖、肛門及全身各部位，同時對Ａ男表達
      愛慕之意，經Ａ男拒絕後，王○○又將其身上之褲子褪下
      ，以其陰莖欲插入Ａ男之肛門，惟因Ａ男極力掙扎，而未
      得逞」，當時情形是否就是如此）是。」、「（檢察官問
      ：這個過程是當天幾時）快早上的時候，看我當時在警詢
      時說幾點。」、「（檢察官問：你當時在警詢中是說被告
      三點到你家找你，你們在樓下聊天二個小時，之後就上樓
      ，你回想看看案發當時是幾時）我不太記得，時間有點久
      。」、「（檢察官問：你掙脫之後，你要求被告離開，被
      告是否馬上離開）他第一次有離開，之後隔了約五分鐘後
      又回來。」、「（檢察官問：被告回來做了什麼事情）他
      回來就是丟錢，並且生氣辱罵。」、「（檢察官問：這樣
      子經過了多久）至少超過一個小時。」、「（檢察官問：
      起訴書寫兩小時，是否如此）是。」、「（檢察官問：被
      告又回來之後的這兩小時，被告說了些什麼）被告生氣，
      至於被告當時說了什麼，我記不起來。」、「（檢察官問
      ：你之前在偵訊時證稱當時被告說「這施捨給你的！你就
      愛錢，你不知道有錢的就是大爺，你以為你多清高…」等
      語，是否如此）是。」、「（檢察官問：你在警詢說被告
      恐嚇你說「你就為你打我這巴掌付出代價，我就讓你沒有
      辦法上班上課，你相不相信我會當著很多人的面前罵你」
      ，當時被告是否有這樣說）被告當時有講過這些話。」、
      「（檢察官問：接下來情況如何？被告有何反應？你如何
      處理？）我跟他僵持不下，然後被告就說要我給他答案，
      問我現在要怎樣處理，之後我沒有馬上回答他，隔很久，
      然後我就好像傳簡訊給老闆。」、「（檢察官問：這段期
      間，被告都在做什麼？）在那邊坐著等我回答。」、「（
      選任辯護人問：你剛才有跟檢察官提到被告不是你朋友，
      為何案發當日願意跟被告在樓下聊了兩個小時，之後並同
      意被告進入你房間）因為他是跟我們買東西的客人，我覺
      得我們要尊重客人。」、「（選任辯護人問：依據檢察官
      起訴書驗傷單內，有記載你在右頸部部有約二乘以三公分
      的瘀痕，是如何造成的）因為被告強吻的。」、「（選任
      辯護人問：除了瘀痕之外，你身上有無其他傷痕）就是驗
      傷單上的傷痕。」、「（選任辯護人問：你說你於起訴書
      所記載被告對你所為那些情節，你掙脫被告之後，你隔了
      多久傳簡訊給老闆娘）兩、三個小時。」、「（選任辯護
      人問：如你所述，被告對你做出這些行為，為何你當時沒
      有呼救）因為我的奶奶住在隔壁，我不想讓她知道這些事
      情。」、「（選任辯護人問：案發當時，你讓被告進入你
      房間的原因為何）因為下雨。」、「（選任辯護人問：就
      單純只是下雨的原因嗎）是。」、「（檢察官問：你剛剛
      回答辯護人問題說單純只是下雨才讓被告進入你房間，而
      你在偵訊時，你說是因為當時凌晨，不想吵到鄰居，所以
      才會禮貌性的讓他上樓，想跟他講清楚，不要再來騷擾我
      ，究竟你請他上樓的原因，是有哪些）都有。」、「（選
      任辯護人問：你在警詢時，針對讓被告上樓之原因，你當
      時是說「深怕他對我不利，當時又下著雨，為了不讓他生
      氣，所以我就請他到我住居所房間內好好的跟他談一談」
      等語，為何又跟剛剛回答檢察官的問題不同）一樣，就是
      因為下雨，我想跟他好好溝通，被告是顧客，我不想冒犯
      他。主要原因就是不要讓他有不高興的感覺。」、「（審
      判長問：你是何時發現被告跟隨你）我要開租屋處外面大
      門時。」、「（審判長問：你剛才提到，被告先跟你在樓
      下聊天聊了兩個小時，之後因為下雨，並且你怕吵到鄰居
      ，才會請被告上樓，你請被告上樓時，是否已經天亮了）
      還沒有。」、「（審判長問：從你請被告上樓，到被告第
      二次再回到你租屋處，又停留了兩個小時才離開，這段期
      間，你有無下樓過）有，我去幫老闆娘開門。」、「（審
      判長問：你去幫老闆娘開門時，被告是否還在你的房間）
      是。」、「（審判長問：當天羅○○有無跟被告碰到面）
      有。」、「（審判長問：羅○○到了多久之後，被告才離
      開）羅○○到了之後，被告就馬上離開了。」、「（審判
      長問：羅○○有無跟被告對話）沒有。」等語（見原審卷
      第四十至四六頁）。
（三）審諸告訴人Ａ男上開於偵查及原審之證詞，就被告尾隨其
      至租屋處，Ａ男禮貌性請被告進入房間後，被告竟基於強
      制性交之犯意，強脫Ａ男之衣物，親吻Ａ男之陰莖、肛門
      及身體其他部位，惟經Ａ男奮力掙脫，始未得逞，之後被
      告另曾用一百元紙鈔及二個十元硬幣、四個一元硬幣丟Ａ
      男，並陳稱是施捨給Ａ男等語，雙方僵持一段期間後，Ａ
      男趁隙傳簡訊給伊老闆娘，被告始行離去等情，陳述明確
      ，前後證述一致。且就Ａ男證述曾傳簡訊予伊之老闆娘乙
      節，除有告訴人Ａ男所持用之0000000ＸＸＸ號行
      動電話之雙向通聯記錄可考外（見偵查卷第十八至二一頁
      ），復經原審於一百年二月二十三日之審理期日當庭勘驗
      Ａ男打工滷味店之老闆娘羅○○在本件案發期間所持用之
      0000000000號行動電話，於九十九年六月十三
      日上午所收受來自告訴人Ａ男所寄發之簡訊內容。經勘驗
      結果：證人羅○○上開行動電話留存與本案相關之簡訊計
      五則，其各則簡訊內容（並皆經拍照附卷，見原審卷第五
      二至五五頁）為：
    1.於九十九年六月十三日上午八時四十九分所收到之簡訊內
      容：「大姊救我，怎麼辦，可以來我家嗎，用傳簡訊的」
      。
    2.於九十九年六月十三日八時五十四分所收到之簡訊內容：
      「那個客人在我家，我本來想好好講，他真的有病，怎辦
      」。
    3.於九十九年六月十三日八時五十五分所收到之簡訊內容：
      「要報警嗎？」。
    4.於九十九年六月十三日八時五十九分所收到之簡訊內容：
      「我賈裝（假裝）上測所（廁所），你到了打來」。
    5.於九十九年六月十三日十一時九分所收到簡訊內容：「謝
      謝，好險有你，不然真的不知道該怎麼辦」。
      而證人羅○○並於原審審理時結證稱：「（檢察官問：剛
      才你有拿出你的手機，這五通簡訊是何人傳給你的）告訴
      人Ａ男（代號0000-0000）」、「（檢察官問：你收到這
      五通簡訊後，你如何處理）我就去Ａ男（代號0000-0000
      ）他家」、「（檢察官問：你到他家之後，你如何進入他
      家）剛好有人開門，我就走進去」、「（檢察官問：你進
      入之後，看到何情況）我看到被告趕快走出來」、「（檢
      察官問：被告有無跟你說什麼）沒有」、「（檢察官問：
      告訴人的房門是否你開的）不是，當時我是在樓下碰到被
      告的」、「（檢察官問：被告是否就直接離開沒有再回來
      ）是」、「（檢察官問：當時告訴人在做什麼事）當時告
      訴人隨後走出來，我們就先去我那邊，然後我們討論要報
      警」、「（檢察官問：當時告訴人情緒如何）告訴人很緊
      張很害怕，講話很緊張很惶恐的樣子」、「（檢察官問：
      當時告訴人跟你說什麼）他說那個人，我問他為何會到你
      家，他說被告在告訴人下班時，尾隨告訴人，告訴人說他
      也嚇一跳，被告是跟著他。告訴人說要跟被告講清楚。我
      跟告訴人討論是否要報警」、「（檢察官問：告訴人有無
      跟你說他被被告性侵的事情）有，我沒有很仔細的問他，
      因為我有看到告訴人脖子尚有吻痕，而我又不好意思再繼
      續問下去，只知道聽告訴人說被告一直強迫告訴人，告訴
      人說他脖子上都是被告的口水，很噁心」、「（選任辯護
      人問：你收到告訴人簡訊之後，到告訴人的租處，是幾點
      ）時間太久了，我忘記了，我只知道我收到簡訊之後，就
      馬上趕過去」、「（選任辯護人問：你收到簡訊後，到告
      訴人家裡，約隔了多久）從收到第一通簡訊開始算，約二
      十分鐘左右」、「（選任辯護人問：你剛說，你到達的時
      候看到被告走出來，當時告訴人是否在場）告訴人當時在
      後面，他從後面的門走出來」、「（選任辯護人問：你有
      無同時看到被告及告訴人）有」、「（選任辯護人問：當
      時你進入屋內，是何人幫你開門）是剛好有人出來，我就
      順便進入，我不認識那個人」、「（檢察官問：你有無看
      到幫你開門的人）那時候門剛好開著，我沒有看到是誰開
      門」、「（檢察官問：你有無按門鈴）沒有」、「（檢察
      官問：你有無告訴告訴人說你到了）有。我好像是打電話
      跟告訴人說的。我們都是傳簡訊，所以我忘了是傳簡訊還
      是打電話的」、「（檢察官問：依照通聯記錄，告訴人是
      在八時四十九分傳第一通簡訊給你，隨後於八時五十四分
      傳第二通簡訊給你，八時五十五分你都有收到告訴人的簡
      訊，你在八時五十三分、五十八分、九時時，你都有傳簡
      訊給告訴人，哪一通是你通知告訴人你到了的簡訊）應該
      是最後一通」、「（檢察官問：你剛說有人幫你開門，你
      說你沒看到何人幫你開門，所以你是推測有人幫你開門）
      因為我到時，那個門就是開著，且大門要開的話，是從裡
      面按，我到的時候，看到那個門就是開著，所以我就進去
      」、「（選任辯護人問：你到告訴人租屋處樓下時，是你
      一個人來還是有其他人陪同）還有一個人，是我家的小朋
      友」、「（選任辯護人問：你到告訴人住處，之後你又陪
      告訴人多久時間）陪他到警察局」、「（選任辯護人問：
      你到達之後，直到警察局這段時間，你們是否都是在一起
      ？）是」、「（審判長問：當天你是從哪裡去告訴人的租
      屋處，處理告訴人這件事）我從我在龍井區○○路租的廚
      房那裡」等語（見原審卷第四六頁反面至四九頁），經核
      皆與告訴人Ａ男所證述之情節相符。再佐以本案復有現場
      照片四張、臺中市政府警察局烏日分局偵查隊受理各類案
      件紀錄表、受理刑事案件報案三聯單、刑案現場勘查報告
      （案情摘要部分因無證據能力，應予除外）、扣押筆錄、
      扣押物品目錄表、臺中榮民總醫院受理疑似性侵害事件驗
      傷診斷書、驗傷採證光碟、內政部警政署刑事警察局九十
      九年九月十六日刑醫字第０九九０七０一００九三號鑑定
      書等在卷可憑（分見警卷第十七至二七頁、偵查卷第二九
      至三十頁及後附之證物袋），並有告訴人Ａ男提出之一百
      元紙鈔一張、十元硬幣一枚、一元硬幣四枚等扣案可佐（
      見偵查卷第四十頁贓證物款收據），堪認告訴人Ａ男前揭
      證述，並無相互矛盾或違反經驗法則之處，應均可採信。
（四）被告雖辯稱係告訴人Ａ男突然將其頭部壓下，伊的嘴巴才
      碰觸到Ａ男之下體云云。然依據卷附內政部警政署刑事警
      察局九十九年九月十六日刑醫字第０九九０七０一００九
      三號鑑定書，鑑定結論認為「本案被害人（按即Ａ男）外
      陰部棉棒（採自被害人陰囊處）DNA-STR型別檢出為混合
      型，研判混有被害人及涉嫌人王○○DNA。本案被害人陰
      莖尿道口棉棒、6C棉棒（採自被害人背部）及肛門棉棒
      DNA與涉嫌人王○○DNA-STR型別相同，該十五組型別在臺
      灣地區中國人分布機率預估為1.4610負24次方」，足認
      被告確有強吻告訴人Ａ男之陰莖、肛門、陰囊、背部及肛
      門等處，且由告訴人陰囊、肛門等處留有被告之DNA此點
      觀之，上開部位均非一般互動即可觸及之部位，衡情如非
      被告主動親吻，當不致觸及上開極為私密之告訴人陰囊與
      肛門等部位並留下DNA。復參以告訴人頸部竟留有三乘以
      二公分之吻痕，顯見被告確有告訴人所述主動強吻告訴人
      上開部位之行為，至被告辯稱係告訴人用手強壓其頭部始
      以嘴碰觸告訴人之下體云云，惟Ａ男若曾出其不意強壓被
      告頭部致碰觸及Ａ男之下體，衡情頂多於Ａ男下體處會有
      被告體液之反應，何以Ａ男之陰莖、肛門、陰囊、背部及
      肛門等處，均檢驗出被告之DNA，顯然被告上開辯解，與
      事實即有不符，並與現存證據相悖，應屬臨訟杜撰之畏罪
      卸責之詞，委無可採。而由被告之上開強吻告訴人身體各
      處之行為推論，可以認定被告確具有男同性戀之同志性向
      。從而，被告於原審審理中辯稱：「……聊天的過程中，
      他有告訴我他是同志，之後我們有稍微提一下這個話題，
      我當時還跟他說我覺得有點噁心……」等語，以及於偵查
      中辯稱：「我問他現在有無情人，他說有，我說很噁心，
      他就跟我說，當GAY有什麼好噁心，就把我的頭往下壓去
      碰觸他的下體，我覺得很噁心就閃開。」等語，應非其當
      時內心之真實感受，且如被告對於告訴人表示為同志之事
      真感覺噁心，其卻又自承於告訴人聊天之過程中曾有意將
      其陰莖放入告訴人肛門之舉止，前後所述顯有矛盾，故被
      告會有上開辯解，應係臨訟為獲有利於己之認定而故意隱
      藏其同志傾向，要與事實不符，且由此益徵被告上開所辯
      皆屬畏罪飾卸之詞。另被告辯稱其原本要將其陰莖放入告
      訴人肛門時，因見告訴人臀部有類似胎記之物，就沒再繼
      續，隱喻其與告訴人乃合意性交云云，亦與告訴人前開指
      訴相違，亦無足採信。再觀本案被告於犯行不遂離去五分
      鐘後，又返回告訴人住處，並以新臺幣一百元紙鈔一張、
      十元硬幣二枚、一元硬幣四枚，擲向告訴人Ａ男之事實，
      亦經告訴人指訴明確，被告有上開丟擲金錢之行為亦為被
      告所不否認，衡諸常情，被告會有上開怪異行為，應係其
      欲與告訴人性交，卻遭受告訴人拒絕後心生不滿所致，由
      此亦可佐證，被告對告訴人所為之性交未遂行為，確係違
      反告訴人之意願。
（五）再者，本件被告於案發當日迄證人羅○○到場時，始離開
      告訴人Ａ男之住處，被告並表示當時係害怕告訴人找人打
      伊才離開告訴人住處等事實，業經被告於原審供述明確（
      見原審卷第六四頁反面），並經告訴人Ａ男及證人羅○○
      於原審證述綦詳。復依證人羅○○所持用行動電話簡訊翻
      拍照片，可證告訴人Ａ男於案發當日被告未離去時傳送前
      揭「大姊救我，怎麼辦，可以來我家嗎，用傳簡訊的」、
      「那個客人在我家，我本來想好好講，他真的有病，怎辦
      」、「要報警嗎？」、「我假裝上廁所，你到了打來」等
      簡訊向證人羅○○求救等情，由上開事證顯示，被告所為
      已使告訴人身感受害而亟需救助，且被告因有侵害告訴人
      Ａ男之行為，見證人羅○○已然到場才心虛離開。復參以
      證人羅○○前揭於原審審理時所證稱：「（問：當時告訴
      人情緒如何？）告訴人很緊張很害怕，講話很惶恐的樣子
      。」及「（問：告訴人有無跟你說他被被告性侵的事情？
      ）有，我沒有很仔細問他，因為我有看到告訴人脖子尚有
      吻痕，而我又不好意思再繼續問下去，只知道告訴人說被
      告一直強迫告訴人，告訴人說他脖子上都是被告的口水，
      很噁心」等語，以及告訴代理人於原審庭呈附卷之臺中榮
      民總醫院診斷證明書（見原審卷第六七頁）記載告訴人Ａ
      男有創傷後壓力症、適應障礙呈現憂鬱等情，均足證告訴
      人Ａ男遭受侵害之事後反應，衡情核與性侵害被害人遭受
      侵害後之反應相符，故依此經驗法則對上開間接事實進行
      事實上之推論後，益徵被告本案之行為確實違反告訴人Ａ
      男之意願甚明。
（六）至於辯護人以告訴人Ａ男陳稱於本件案發前被告曾不斷打
      電話及傳簡訊給他一事並非事實，且告訴人Ａ男就被告如
      何進入其租屋處先後陳述不一，另告訴人Ａ男傳簡訊予證
      人羅○○之時間，已在上午八時許，與告訴人指訴之發生
      過程不合，又若被告曾對告訴人強制性交，何以告訴人身
      上並無任何外傷云云，質疑告訴人Ａ男之指訴不實。然按
      供述證據，前後雖稍有差異或矛盾，事實審法院非不可本
      於經驗法則，斟酌其他情形，作合理之比較，定其取捨；
      又供述證據之一部，認為真實者，予以採取，亦非法則所
      不許。告訴人供述之證據前後縱有差異，事實審法院依憑
      告訴人前後之供述證據，斟酌其他證據，本於經驗法則與
      論理法則，取其認為真實之一部，作為論罪之證據，自屬
      合法，難謂所認事實與供述證據之部分不符，即指判決有
      證據上理由矛盾之違法（最高法院九十四年度臺上字第二
      七０三號判決意旨參照）。查：(1)依偵查卷附告訴人Ａ男
      使用之0000000000號行動電話通聯紀錄顯示，
      自九十九年六月一日起至案發當日止，期間固查無被告與
      告訴人通聯之情形，惟因上開通聯紀錄僅顯示九十九年六
      月一日後之通話情形，則被告自九十九年四月份認識告訴
      人Ａ男後有無經常以電話或簡訊聯繫告訴人，固屬不明，
      惟亦無法據此即指告訴人前開指訴為屬不實。(2)關於告訴
      人Ａ男請被告進入其租屋處之說法，Ａ男於警詢中陳稱當
      時怕被告對其不利，且因下雨，所以才讓被告進入其房間
      等語，於偵查中證稱因當時是凌晨，怕吵到鄰居，禮貌性
      請被告上樓，並要跟被告講清楚，不要再騷擾伊等語，前
      後所述雖有不同，然依現行筆錄之記載方式，多僅記載要
      旨，且採即問即答之方式，是難以要求受訊問人能即時將
      所有過程完全陳述，而筆錄內容亦難以完全紀錄受訊問人
      之答覆，是以告訴人上開陳述先有差異，惟不盡然代表其
      陳述內容即有不實，此觀告訴人嗣於原審審理中即加以說
      明，指稱其係因當時下雨且為凌晨，不想吵到鄰居，才會
      禮貌性的讓被告上樓，並要跟他講清楚，不要再來騷擾伊
      等語，要難以告訴人警、偵訊中有關被告如何進入其租屋
      處之陳述先後不合，即認告訴人之指訴不可採信。(3)告訴
      人事後驗傷結果，除頸部吻痕外，雖無其他外傷，然本案
      被告係以將告訴人強行抱住之方式，先行親吻告訴人身體
      各部位，再強制脫卸告訴人之衣、褲，再用嘴親吻其陰莖
      及肛門，事發經過，甚為突然，期間告訴人縱有抗拒，然
      若抗拒舉動非十分激烈，且因時間甚為倉卒，非必然會於
      身體產生傷痕，辯護人以此質疑告訴人指訴之真實性，自
      非可採。(4)本案發生之時程，依告訴人所指，約在凌晨三
      時許，被告尾隨其至租屋處，兩人先行於樓下聊天約二小
      時後進入告訴人房間，被告性侵告訴人不遂後，曾短暫外
      出再返回告訴人房間，又經過約二小時，此迭經告訴人證
      述明確，估算上述過程，則至告訴人傳發簡訊予其老闆娘
      羅○○之前，當時約已上午七、八時許，則告訴人趁隙於
      上午八時四十九分第一次傳送簡訊予羅○○，時間上並無
      不合理之處。綜上所言，告訴人之指訴既無不實之處，且
      有相當之證據足以支持，本院基於經驗法則與論理法則判
      斷，認可採為本案斷罪之憑佐，即無不合，辯護人上開質
      疑，均不足動搖本院已形成之心證，附此說明。
（七）又辯護人另請求將本案送測謊鑑定部分，按測謊鑑定係以
      受測人具體之客觀行為事實為測試主題，無法遽對心理歷
      程之主觀認知層次進行鑑測，當測試主題涉及主觀認知或
      表達、理解等模糊問題，並不宜進行測謊鑑驗，此有內政
      部警政署刑事警察局一００年六月三十日及同年八月九日
      出具之函文二紙在卷可參（見本院卷第四四、五八頁），
      是辯護人要求對被告、告訴人有無起訴書所指「違反告訴
      人之意願，強行將告訴人抱住，強脫告訴人身上之衣物，
      瘋狂地親吻告訴人之陰莖、肛門及全身各部位，又將身上
      之衣褲褪下，以其陰莖欲插入告訴人之肛門，惟因告訴人
      極力掙扎，而未得逞」，或「被告是否主動將告訴人抱住
      」、「被告是否主動脫去告訴人身上衣物」、「被告是否
      主動親吻告訴人之陰莖、肛門及全身各部位」、「告訴人
      是否因受被告壓制而掙扎」等情節進行測謊鑑驗，即非適
      宜，併此敘明。
（八）綜上，本案事證業臻明確，被告犯行堪以認定，應予依法
      論科。
三、論罪科刑：
    按「著手」係指行為實現構成要件核心要素之開始，於刑法
    強制性交罪，其構成要件核心要素即為對於男女為性交，是
    行為人之行為必已可認為係性交行為之開始實現（例如脫衣
    、撫摸等），即屬達於著手階段。查本案被告基於強制性交
    之犯意，強行脫去告訴人Ａ男全身衣物後，瘋狂地親吻Ａ男
    之陰莖、肛門及全身各部位，同時對Ａ男表達愛慕之意，經
    Ａ男拒絕後，被告復將其己身上之褲子褪下，以其陰莖欲插
    入Ａ男之肛門，惟因Ａ男極力掙扎，致未生被告以陰莖、手
    指或其他物品進入Ａ男肛門之性交結果，其行為仍屬未遂。
    故核被告所為，係犯刑法第二百二十一條第二項、第一項對
    於男子以強暴之方法而為性交未遂罪。被告雖已實施強暴之
    方法，然未能遂行強制性交之犯罪結果，為未遂犯，應依刑
    法第二十五條第二項規定減輕其刑。被告係以強行脫去被害
    人Ａ男全身衣物，並瘋狂親吻Ａ男全身各部位之強暴方法犯
    本件強制性交未遂罪，因過程中Ａ男拒絕，致Ａ男受有頸部
    約三乘以二公分瘀青吻痕之傷害，此傷害行為應為被告所為
    強制性交行為所包括，不另論罪。
四、原審判決認被告罪證明確，適用刑法第二百二十一條第二項
    、第一項、第二十五條第二項之規定，並審酌被告因與告訴
    人Ａ男二人均有男同性戀之傾向，而在Ａ男租屋處，利用告
    訴人深夜打工下班返家製造與告訴人二人獨處機會，而為本
    案犯行，對於Ａ男而言，心理上應受有非微之創傷，暨被告
    於本案犯後始終否認犯行，迄未與告訴人達成和解等一切情
    狀，量處被告有期徒刑二年，核其認事用法，並無不當，量
    刑亦稱允洽。被告仍執前詞，否認犯行，而提起上訴，核均
    無理由，應予駁回。
據上論結，應依刑事訴訟法第三百六十八條，判決如主文。
本案經檢察官陳惠珠到庭執行職務。
中    華    民    國   100    年    9     月    28    日
            刑事第七庭    審判長法  官  林  榮  龍                        
                                法  官  黃  仁  松                        
                                法  官  王  義  閔                        
上列正本證明與原本無異。                                                  
如不服本判決應於收受送達後十日內向本院提出上訴書狀，其未                  
敘述上訴理由者，並得於提起上訴後十日內向本院補提理由書 (                  
均須按他造當事人之人數附繕本)「切勿逕送上級法院」。
                                           
                                書記官  王  麗  珍      
                                                  
中    華    民    國   100    年    9     月    28    日